---
date: "`r format(Sys.time(), '%Y-%m-%d')`"
output: 
  pdf_document:
    toc: true
header-includes:
  \usepackage{fancyhdr}
  \usepackage{graphicx}
params:
  imported: NA
---

```{r setup, include=FALSE}
knitr::opts_chunk$set(echo = FALSE)
```

```{r title, echo=FALSE,include=FALSE}
title_var <- params$imported$title
```

---
title: `r title_var`
---

\addtolength{\headheight}{1.0cm} 
\fancypagestyle{plain}{} 
\pagestyle{fancy} 
\fancyhead[R]{\includegraphics[width = 80pt]{logoRoche2.jpg}}
\lhead[L]{`r params$imported$autor` - \today}
\renewcommand{\headrulewidth}{0.4pt} 
\renewcommand{\footrulewidth}{0.4pt}

```{r setup2, echo=FALSE}
var1 <- params$imported$file1
var2 <- params$imported$file2
var3 <- params$imported$file3
if(var1 == "FALSE"){
  show_text <- FALSE
}else{
  show_text <- TRUE
}
if(var2 == "FALSE"| length(params$imported$lista)<2){
  show_text2 <- FALSE
}else{
  show_text2 <- TRUE
}
if(var3 == "FALSE"| length(params$imported$lista)<3){
  show_text3 <- FALSE
}else{
  show_text3 <- TRUE
}
if(params$imported$file4 == "FALSE"| length(params$imported$lista)<4){
  show_text4 <- FALSE
}else{
  show_text4 <- TRUE
}

plot1 <- params$imported$plot1
plot2 <- params$imported$plot2
plot3 <- params$imported$plot3
plot4 <- params$imported$plot4
if(plot1 == "FALSE"){
  show_plot <- FALSE
}else{
  show_plot <- TRUE
}
if(plot2 == "FALSE"| length(params$imported$lista)<2){
  show_plot2 <- FALSE
}else{
  show_plot2 <- TRUE
}
if(plot3 == "FALSE"| length(params$imported$lista)<3){
  show_plot3 <- FALSE
}else{
  show_plot3 <- TRUE
}

if(plot4 == "FALSE" | length(params$imported$lista)<4){
  show_plot4 <- FALSE
}else{
  show_plot4 <- TRUE
}

# Plot boxplot with all files and violin
if(length(params$imported$lista)>1){
  show_plot_unique <- FALSE
}else{
  show_plot_unique <- TRUE
}
if(plot2 == "FALSE" | length(params$imported$lista)<2 | length(params$imported$lista)>2){
  show_plot_unique2 <- FALSE
}else{
  show_plot_unique2 <- TRUE
}
if(plot3 == "FALSE"| length(params$imported$lista)<3 | length(params$imported$lista)>3){
  show_plot_unique3 <- FALSE
}else{
  show_plot_unique3 <- TRUE
}

if(plot4 == "FALSE"| length(params$imported$lista)<4){
  show_plot_unique4 <- FALSE
}else{
  show_plot_unique4 <- TRUE
}

if(length(params$imported$lista)==1){
  show_plot_unique <- TRUE
}else{
  show_plot_unique <- FALSE
}
if(params$imported$comment == "Comments"){
  show_comment <- FALSE
}else{
  show_comment <- TRUE
}

if(params$imported$comment_data1 == "Comments"){
  comment_data1 <- FALSE
}else{
  comment_data1 <- TRUE
}

if(params$imported$comment_data2 == "Comments"){
  comment_data2 <- FALSE
}else{
  comment_data2 <- TRUE
}
if(params$imported$comment_data3 == "Comments"){
  comment_data3 <- FALSE
}else{
  comment_data3 <- TRUE
}
if(params$imported$comment_data4 == "Comments"){
  comment_data4 <- FALSE
}else{
  comment_data4 <- TRUE
}

if(params$imported$comment_plot1 == "Comments"){
  comment_plot1 <- FALSE
}else{
  comment_plot1 <- TRUE
}
```

```{r echo=FALSE, message=FALSE, warning=FALSE, paged.print=FALSE}

require(kableExtra)
require(dplyr)

```

# Tablas asociados a los archivos

```{r table, echo=FALSE, eval=show_text,message=FALSE, warning=FALSE, paged.print=FALSE,results='asis'}
cat("## Tabla primer archivo ")
cat(params$imported$lista[1])

# objects passed as params are accessed from params$imported
params$imported$dat_table %>% 
  kable(format = "markdown")
  
```

```{r comment_data1, echo=FALSE, eval=comment_data1,message=FALSE, warning=FALSE, paged.print=FALSE,results='asis'}
cat("## Comentarios introducidos primera tabla ")
cat(params$imported$lista[1])
cat("\n")

cat(params$imported$comment_data1)
```


```{r table2, echo=FALSE,eval=show_text2, message=FALSE, warning=FALSE, paged.print=FALSE,results='asis'}
cat("## Tabla segundo archivo ")
cat(params$imported$lista[2])

# objects passed as params are accessed from params$imported
params$imported$dat_table2 %>% 
  kable(format = "markdown")
  
```

```{r comment_data2, echo=FALSE, eval=comment_data2,message=FALSE, warning=FALSE, paged.print=FALSE,results='asis'}
cat("## Comentarios introducidos segunda tabla ")
cat(params$imported$lista[2])
cat("\n")

cat(params$imported$comment_data2)
```

```{r table3, echo=FALSE,eval=show_text3, message=FALSE, warning=FALSE, paged.print=FALSE,results='asis'}
cat("## Tabla tercer archivo ")
cat(params$imported$lista[3])

# objects passed as params are accessed from params$imported
params$imported$dat_table3 %>% 
  kable(format = "markdown")
  
```

```{r comment_data3, echo=FALSE, eval=comment_data3,message=FALSE, warning=FALSE, paged.print=FALSE,results='asis'}
cat("## Comentarios introducidos tercera tabla ")
cat(params$imported$lista[3])
cat("\n")

cat(params$imported$comment_data3)
```

```{r table4, echo=FALSE,eval=show_text4, message=FALSE, warning=FALSE, paged.print=FALSE,results='asis'}
cat("## Tabla cuarto archivo ")
cat(params$imported$lista[4])

# objects passed as params are accessed from params$imported
params$imported$dat_table4 %>% 
  kable(format = "markdown")
  
```

```{r comment_data4, echo=FALSE, eval=comment_data4,message=FALSE, warning=FALSE, paged.print=FALSE,results='asis'}
cat("## Comentarios introducidos del cuarto archivo ")
cat(params$imported$lista[4])
cat("\n")

cat(params$imported$comment_data4)
```

# Representación Well plot archivos

``` {r boxplot, echo=FALSE, eval= show_plot, message=FALSE, warning=FALSE, paged.print=FALSE,results='asis',fig.align = 'center'}
cat("## 96-Well plot primer archivo ")
cat(params$imported$lista[1])


ggplot(data = params$imported$boxplot) +
      geom_circle(aes(
        x0 = col,
        y0 = row,
        r = 0.5,
        fill = as.numeric(value)
      )) +
      coord_equal() +
      scale_x_continuous(breaks = 1:12, expand = expansion(mult = c(0.01, 0.01))) +
      scale_y_continuous(
        breaks = 1:8,
        labels = LETTERS[1:8],
        expand = expansion(mult = c(0.01, 0.01)),
        trans = reverse_trans()
      ) +
      scale_fill_gradientn(colours=c("grey", "green", "red"),na.value = "transparent",
                           breaks=c(0,25,40),labels=c(0,25,40),
                           limits=c(0,40))+
      labs(
        subtitle = "Cp values",
        x = "Col",
        y = "Row"
      ) +
      theme_bw()
```

``` {r boxplot2, echo=FALSE,eval=show_plot2, message=FALSE, warning=FALSE, paged.print=FALSE,results='asis',fig.align = 'center'}
cat("## 96-Well plot segundo archivo ")
cat(params$imported$lista[2])

ggplot(data = params$imported$boxplot2) +
      geom_circle(aes(
        x0 = col,
        y0 = row,
        r = 0.5,
        fill = as.numeric(value)
      )) +
      coord_equal() +
      scale_x_continuous(breaks = 1:12, expand = expansion(mult = c(0.01, 0.01))) +
      scale_y_continuous(
        breaks = 1:8,
        labels = LETTERS[1:8],
        expand = expansion(mult = c(0.01, 0.01)),
        trans = reverse_trans()
      ) +
      scale_fill_gradientn(colours= c("grey", "green", "red"),na.value = "transparent",
                           breaks=c(0,25,40),labels=c(0,25,40),
                           limits=c(0,40))+
      labs(
        subtitle = "Cp values",
        x = "Col",
        y = "Row"
      ) +
      theme_bw()
```

``` {r boxplot3, echo=FALSE, eval=show_plot3, message=FALSE, warning=FALSE, paged.print=FALSE,results='asis',fig.align = 'center'}
cat("## 96-Well plot tercer archivo ")
cat(params$imported$lista[3])

ggplot(data = params$imported$boxplot3) +
      geom_circle(aes(
        x0 = col,
        y0 = row,
        r = 0.5,
        fill = as.numeric(value)
      )) +
      coord_equal() +
      scale_x_continuous(breaks = 1:12, expand = expansion(mult = c(0.01, 0.01))) +
      scale_y_continuous(
        breaks = 1:8,
        labels = LETTERS[1:8],
        expand = expansion(mult = c(0.01, 0.01)),
        trans = reverse_trans()
      ) +
      scale_fill_gradientn(colours= c("grey", "green", "red"),na.value = "transparent",
                           breaks=c(0,25,40),labels=c(0,25,40),
                           limits=c(0,40))+
      labs(
        subtitle = "Cp values",
        x = "Col",
        y = "Row"
      ) +
      theme_bw()
```

``` {r boxplot4, echo=FALSE, eval=show_plot4, message=FALSE, warning=FALSE, paged.print=FALSE,results='asis',fig.align = 'center'}
cat("## 96-Well plot cuarto archivo ")
cat(params$imported$lista[4])

ggplot(data = params$imported$boxplot4) +
      geom_circle(aes(
        x0 = col,
        y0 = row,
        r = 0.5,
        fill = as.numeric(value)
      )) +
      coord_equal() +
      scale_x_continuous(breaks = 1:12, expand = expansion(mult = c(0.01, 0.01))) +
      scale_y_continuous(
        breaks = 1:8,
        labels = LETTERS[1:8],
        expand = expansion(mult = c(0.01, 0.01)),
        trans = reverse_trans()
      ) +
      scale_fill_gradientn(colours= c("grey", "green", "red"),na.value = "transparent",
                           breaks=c(0,25,40),labels=c(0,25,40),
                           limits=c(0,40))+
      labs(
        subtitle = "Cp values",
        x = "Col",
        y = "Row"
      ) +
      theme_bw()
```

# Representación diagrama de cajas y bigotes y violin

``` {r boxplot_long, echo=FALSE,eval=show_plot_unique, message=FALSE, warning=FALSE, paged.print=FALSE,results='asis',fig.align = 'center'}
cat("## Diagrama de cajas 1 archivo")

var1 <- params$imported$lista[1]


cp1 <- as.numeric(gsub(",", ".", params$imported$cp1))


data3 <- data.frame(A=cp1)
colnames(data3) <- c(var1)

boxplot(data3,
        xlab="files",
        ylab="Cp",
        col=c("blue","orange","green"))

df.m <- reshape2::melt(data3, id.vars = NULL)

cat("## Diagrama de violin 1 archivo")

p <- ggplot(df.m,aes(x = variable, y = value,fill=value,color=variable))
p + geom_violin()

```

``` {r boxplot_long2, echo=FALSE,eval=show_plot_unique2, message=FALSE, warning=FALSE, paged.print=FALSE,results='asis',fig.align = 'center'}
cat("## Diagrama de cajas 2 archivos")

var1 <- params$imported$lista[1]
var2 <- params$imported$lista[2]

cp1 <- as.numeric(gsub(",", ".", params$imported$cp1))
cp2 <- as.numeric(gsub(",", ".", params$imported$cp2))

data3 <- data.frame(A=cp1,
                    B=cp2)
colnames(data3) <- c(var1,var2)

boxplot(data3,
        xlab="files",
        ylab="Cp",
        col=c("blue","orange","green"))

df.m <- reshape2::melt(data3, id.vars = NULL)

cat("## Diagrama de violin 2 archivos")

p <- ggplot(df.m,aes(x = variable, y = value,fill=value,color=variable))
p + geom_violin()
```

``` {r boxplot_long3, echo=FALSE,eval=show_plot_unique3, message=FALSE, warning=FALSE, paged.print=FALSE,results='asis',fig.align = 'center'}    

cat("## Diagrama de cajas 3 archivos")
var1 <- params$imported$lista[1]
var2 <- params$imported$lista[2]
var3 <- params$imported$lista[3]

cp1 <- as.numeric(gsub(",", ".", params$imported$cp1))
cp2 <- as.numeric(gsub(",", ".", params$imported$cp2))
cp3 <- as.numeric(gsub(",", ".", params$imported$cp3))

data3 <- data.frame(A=cp1,
                    B=cp2,
                    C=cp3)
colnames(data3) <- c(var1,var2,var3)

boxplot(data3,
        xlab="files",
        ylab="Cp",
        col=c("blue","orange","green"))

df.m <- reshape2::melt(data3, id.vars = NULL)

cat("## Diagrama de violin 3 archivos")

p <- ggplot(df.m,aes(x = variable, y = value,fill=value,color=variable))
p + geom_violin()

```

``` {r boxplot_long4, echo=FALSE,eval=show_plot_unique4, message=FALSE, warning=FALSE, paged.print=FALSE,results='asis',fig.align = 'center'}     
cat("## Diagrama de cajas 4 archivos")
var1 <- params$imported$lista[1]
var2 <- params$imported$lista[2]
var3 <- params$imported$lista[3]
var4 <- params$imported$lista[4]

cp1 <- as.numeric(gsub(",", ".", params$imported$cp1))
cp2 <- as.numeric(gsub(",", ".", params$imported$cp2))
cp3 <- as.numeric(gsub(",", ".", params$imported$cp3))
cp4 <- as.numeric(gsub(",", ".", params$imported$cp4))

data3 <- data.frame(A=cp1,
                    B=cp2,
                    C=cp3,
                    D=cp4)
colnames(data3) <- c(var1,var2,var3,var4)

boxplot(data3,
        xlab="files",
        ylab="Cp",
        col=c("blue","orange","green","grey"))

df.m <- reshape2::melt(data3, id.vars = NULL)

cat("## Diagrama de violin 4 archivos")

p <- ggplot(df.m,aes(x = variable, y = value,fill=value,color=variable))
p + geom_violin()

```

```{r comment_plot1, echo=FALSE, eval=comment_plot1,message=FALSE, warning=FALSE, paged.print=FALSE,results='asis'}
cat("## Comentarios introducidos en los gráficos:")
cat("\n")

cat(params$imported$comment_plot1)
```

``` {r comment1, echo=FALSE,eval=show_comment, message=FALSE, warning=FALSE, paged.print=FALSE,results='asis',fig.align = 'center'}  
cat("# Comentarios finales:")
cat("\n")

cat(params$imported$comment)

```

